【裁判字號】    95,裁,2180
【裁判日期】    950928
【裁判案由】    汽車運輸業管理規則
【裁判全文】
最  高  行  政  法  院  裁  定
                                     95年度裁字第02180號
上  訴  人   大南汽車股份有限公司
代  表  人   乙○○
被 上訴 人   臺北市政府交通局
代  表  人   甲○○
上列當事人間因汽車運輸業管理規則事件，上訴人對於中華民國
94年5月31日臺北高等行政法院93年度簡字第961號判決，提起上
訴，本院裁定如下：
    主  文
上訴駁回。
上訴審訴訟費用由上訴人負擔。
    理  由
一、按對於適用簡易程序之裁判提起上訴或抗告，須經最高行政
    法院許可，且該許可以訴訟事件所涉及之法律見解具有原則
    性者為限，行政訴訟法第235條定有明文。所謂訴訟事件涉
    及之法律見解具有原則性，係指該事件所涉及之法律問題意
    義重大，而有加以闡釋之必要情形而言，如對於行政命令是
    否牴觸法律所為之判斷，或就同類事件所表示之法律見解與
    其他高等行政法院或本院所表示之見解互相牴觸，有由本院
    統一法律上意見或確認其意見之必要情形屬之。
二、上訴人營運行駛之紅35路公車，經被上訴人核定營運計畫起
    迄點為「關渡碼頭─捷運關渡站」。嗣被上訴人稽查人員於
    民國93年2月15日（星期日）在關渡碼頭執行定點稽查勤務
    時，發現系爭公車未依核定路線行駛，逕自以關渡（宮）站
    為起（終）點站，略去起（終）點「關渡碼頭」站，擅自變
    更營運路線，經被上訴人核認其違反汽車運輸業管理規則（
    下稱管理規則）第20條、第23條第1項第6款及臺北市公共汽
    車客運業營運管理辦法（下稱管理辦法）第7條第1款、第12
    條第1款規定，乃依公路法第77條第1項規定、臺北市政府交
    通局處理公路及市區汽車客運業違反公路法第77條事件裁罰
    基準表（下稱裁罰基準表）規定，於93年2月18日以北市交
    二字第09330689300號函處上訴人罰鍰新臺幣6萬元。上訴人
    不服，提起訴願，遭決定駁回，提起行政訴訟，經原審判決
    駁回。
三、上訴意旨略以：93年1月22日起至2月15日為關渡宮禮拜朝聖
    ，且被上訴人於93年1月22日起自知行路開始實施單行道管
    制，人潮擁擠，車輛無法駛入，致上訴人所營紅35路公車無
    法至關渡站接運旅客，93年2月15日適逢星期日，無法向交
    通局呈報；況93年1月22日為農曆大年初一，政府機關休假
    日期，無法提前報准暫停接運；又按管理規則第40條規定，
    公路汽車客運業應依核定路線站接運旅客，除臨時性需要外
    ，不得開行部分路段之班車，紅35路公車於當日無法進入關
    渡站，係因關渡宮禮拜朝聖，而不得已為之，非無故違規，
    且當日關渡站交通管制，上訴人係遵守其管制規定，核與被
    上訴人所謂違反公路法第77條、第79條之規定有間云云，經
    核其所陳，無非否認其有本件違章行為，核屬事實認定問題
    ，並無涉及法律見解具有原則重要性，而須由本院加以闡釋
    之必要，上訴人提起上訴，不合首揭規定，不應許可，其上
    訴難謂合法，應予駁回。
四、依行政訴訟法第249條第1項前段、第104條、民事訴訟法第9
    5條、第78條，裁定如主文。
中    華    民    國    95    年    9     月    28    日
                  第三庭審判長法  官  趙  永  康
                              法  官  胡  國  棟
                              法  官  侯  東  昇
                              法  官  黃  淑  玲
                              法  官  林  文  舟
以  上  正  本  證  明  與  原  本  無  異
中    華    民    國    95    年    9     月    28    日
                              書記官  莊  俊  亨


司法院資訊處製作；財團法人民間司法改革基金會備份。
